【裁判字號】    94,易,746
【裁判日期】    950630
【裁判案由】    毒品危害防制條例
【裁判全文】
臺灣高雄地方法院刑事判決               94年度易字第746號
公  訴  人  臺灣高雄地方法院檢察署檢察官
被      告  乙○○
上列被告因毒品危害防制條例案件，經檢察官聲請簡易判決處刑
（94年度毒偵字第1715號），本院受理後（94年度簡字第1879號
），改依簡式審判程序審理，判決如下：
    主  文
乙○○施用第二級毒品，累犯，處有期徒刑壹年貳月，扣案第二
級毒品甲基安非他命貳小包及壹小罐（含空包裝袋貳包、空包裝
罐壹罐，驗前總毛重肆點參公克，驗後總毛重肆點貳公克）沒收
銷燬之。
    事  實
一、乙○○素行不良，曾有多次施用毒品前科，其中曾於：（一
    ）民國87年間，因施用毒品案件，經臺灣高雄地方法院檢察
    署檢察官聲請本院以87年度毒聲字第1973號裁定令入勒戒處
    所觀察、勒戒後，認無繼續施用毒品之傾向，由臺灣高雄地
    方法院檢察署檢察官於民國87年9月4日，以87年度偵字第
    19609號27019號不起訴處分確定。（二）乙○○復於87年間
    因施用毒品案件，再經檢察官聲請本院以87年度毒聲字第
    3690號裁定觀察、勒戒後，認有繼續施用之傾向，復聲請本
    院以87年度毒聲字第4363號裁定令入戒治處所施以強制戒治
    ，被告於87年12月8日入臺灣屏東戒治所所強制戒治後，於
    本院以88年度毒聲字第2896號裁定停止戒治，而88年5月6日
    出所；嗣該停止戒治裁定經本院以88年度毒聲字第5388號裁
    定撤銷，乙○○乃於88年8月20日再度入臺灣屏東戒治所強
    制戒治，並於89年1月10日強制戒治執行完畢釋放出所。（
    三）乙○○再於89年間，因施用毒品案件，經檢察官聲請本
    院以89年度毒聲字第9215號裁定令入戒治處所施以強制戒治
    一年，並由檢察官於89年10月25日，以89年度毒偵字第4616
    號聲請簡易判決處刑，經本院於89年12月30日以89年雄簡字
    第1459號判處有期徒刑6月確定。乙○○於臺灣高雄地方法
    院檢察署檢察官傳喚其到案強制戒治時逃匿，經檢察官發布
    通緝，其於通緝期間，又因施用第二級毒品，經臺灣屏東地
    方法院於90年5月17日，以90年易字486號判處有期徒刑1年
    ，乙○○上訴後，又經臺灣高等法院高雄分院90年上易字第
    1328號判決駁回其上訴確定。乙○○所受戒治處分經本院以
    90年度毒聲字第2805號裁定停止戒治並付保護管束，於90年
    6月6日出所後，而於91年1月2日保護管束期滿視為強制戒治
    期滿執行完畢；至於其上開所受宣告刑有期徒刑6月及1年部
    分，則經臺灣高等法院高雄分院以91年度聲字27號裁定應執
    行有期徒刑1年4月確定，甫於92年4月30日縮短刑期執行完
    畢。
二、詎乙○○仍不知悔改，復於91年1月2日強制戒治執行完畢後
    5年內，復於94年1月27日晚間10時許，在其位於高雄市○○
    區○○路267巷8弄62號之住處，以將第二級毒品甲基安非他
    命置入玻璃球內燒烤使之產生煙霧後吸食之方式，施用第二
    級毒品甲基安非他命1次。嗣於94年1月27日晚間11時許，經
    警在高雄市三民區○○○路與鼎強路口查獲，並扣得其所持
    有之第二級毒品甲期安非他命2包及甲基安非他命1罐（驗前
    總毛重4.3公克，驗後總毛重4.2公克）。
三、案經高雄市政府警察局移送臺灣高雄地方法院檢察署檢察官
    偵查後聲請逕以簡易判決處刑，本院改依簡式審判程序審理
    。
    理  由
壹、程序部分：
一、本件被告乙○○所犯為死刑、無期徒刑或最輕本刑為3年以
    上有期徒刑以外之罪，其於準備程序中就被訴事實為有罪之
    陳述，經法官告知簡式審判程序之旨，並聽取公訴人之意見
    後，依刑事訴訟法第273條之1第1項規定，裁定由受命法官
    獨任進行簡式審判程序，合先敘明。
二、被告乙○○曾因施用毒品案件，多次經本院裁定觀察、勒戒
    及強制戒治，其中於89年間，因施用毒品案件，經檢察官聲
    請本院以89年度毒聲字第9215號裁定令入戒治處所施以強制
    戒治1年，複告入所戒治後，復經本院以90年度毒聲字第280
    5號裁定停止戒治並付保護管束，於90年6月6日出所，並於
    91年1月2日保護管束期滿視為強制戒治期滿執行完畢，此有
    臺灣高雄地方法院檢察署刑案查註紀錄表、本院院內索引卡
    紀錄表、臺灣高等法院被告前案紀錄表各一份在卷可稽，是
    被告前曾初犯施用毒品案件，於前揭觀察、勒戒執行完畢釋
    放後5年內，再犯本件施用毒品罪，業已符合93年1月9日施
    行後之毒品危害防制條例第23條第2項規定「於強制戒治執
    行完畢釋放後，五年內再犯施用毒品之罪」之起訴要件，依
    法應予追訴論科。
貳、實體部分：
一、訊據被告蔡世民對其於右揭時、地施用第二級毒品甲基安非
    他命之事實，於本院審理時均坦承不諱，且被告於94年1月
    28日經警採集尿液送驗結果，亦呈甲基安非他命陽性反應，
    此有尿液採證代碼對照表及高雄市立凱旋醫院出具之濫用藥
    物尿液檢驗報告影本1紙附卷可憑。又如事實欄二所示扣案
    物品經鑑定結果，亦認係第二級毒品甲基安非他命成份（驗
    前總毛重4.3公克，驗後總毛重4.2公克，此亦有高雄醫學大
    學附設中和紀念醫院檢驗報告一紙在卷可證。足認被告確有
    施用第二級毒品甲基安非他命之行為無訛。
二、按甲基安非他命為毒品危害防制條例第2條第2項第2款附表
    二第89項所明定之第二級毒品。故核被告乙○○所為，係犯
    同條例第10條第2項之施用第二級毒品罪。被告施用第二級
    毒品前後持有第二級毒品甲基安非他命之行為，本應論以持
    有之罪，惟其持有毒品之行為由施用毒品之行為所吸收，不
    另論罪。又被告曾有多次施用毒品前科，其中曾於：１、89
    年間經本院於89年12月30日以89年雄簡字第1459號判處有期
    徒刑6 月確定；２、90年間，經臺灣屏東地方法院於90 年5
    月17日，以90年易字486 號判處有期徒刑1 年，乙○○上訴
    後，又經臺灣高等法院高雄分院90年上易字第1328號判決駁
    回其上訴確定，此二宣告刑復經臺灣高等法院高雄分院以91
    年度聲字27號裁定應執行有期徒刑1 年4 月確定，甫於92年
    4 月30日縮短刑期執行完畢，有臺灣高雄地方法院檢察署刑
    案資料查註紀錄表、本院院內索引卡紀錄表及臺灣高等法院
    被告前案紀錄表各一份在卷足憑。其於5 年以內再犯本件有
    期徒刑以上之罪，為累犯，應依刑法第47條之規定加重其刑
    。爰審酌被告前因犯毒品危害防制條例案件，經多次觀察、
    勒戒、強制戒治及有期徒刑執行完畢釋放後（詳如事實欄一
    所示），均仍未能徹底戒絕毒品，顯見意志不堅，難以自拔
    ，非處以較長之刑期，難以矯正其惡習，並審酌其施用毒品
    之次數、時間久暫及施用毒品乃自戕一己之身體健康，尚未
    對他人造成危害，且犯後已坦承犯行，態度尚等一切情狀，
    量處如主文所示之刑。至扣案之第二級毒品甲基安非他命2
    小包及１小罐（含空包裝袋2 包、空包裝罐1 罐，驗前總毛
    重肆點參公克，驗後總毛重肆點貳公克，其空包裝袋及空包
    裝罐與其上所含毒品已無析離，均應視同毒品），不問屬於
    犯人與否，應依毒品危防制條例第18條第1 項前段之規定沒
    收銷燬之。至鑑驗耗用之毒品，既已滅失，即無庸再為沒收
    諭知。
據上論斷，應依刑事訴訟法第452條、第273條之1第1項、第284
條之1、第299條第1項前段，毒品危害防制條例第10條第2項、第
18 條第1項前段、刑法第11條、第47條，判決如主文。
本案經檢察官甲○○到庭執行職務。
中    華    民    國    95    年    6     月    30    日
                  刑事第九庭  法  官    王啟明
以上正本證明與原本無異。
如不服本判決，應於收受送達後10日內向本院提出上訴書狀。
中    華    民    國    95    年    6     月    30    日
                              書記官    陳心儀
附錄所犯法條:
毒品危害防制條例第10條:
施用第一級毒品者，處6 月以上5 年以下有期徒刑。
施用第二級毒品者，處 3 年以下有期徒刑。


司法院資訊處製作；財團法人民間司法改革基金會備份。
